臺灣臺北地方法院刑事裁定　
110年度重訴字第9號
公  訴  人  臺灣臺北地方檢察署檢察官
被      告  潘秉侑



指定辯護人  謝宗安律師（法扶律師）
上列被告因強盜殺人案件，經檢察官提起公訴（110年度偵字第1
5736號），本院裁定如下：
    主  文
被告潘秉侑自民國一一○年十一月十三日起，延長羈押貳月。
    理  由
一、本案被告潘秉侑中因強盜殺人案件，本院前以被告經訊問後
    ，雖坦承竊盜及殺人犯行、否認預謀強盜殺人之犯行，但依
    起訴書證據清單欄所列各項證據，足認被告涉犯刑法第332
    條第1項強盜殺人罪之犯罪嫌疑重大；又被告涉犯之強盜殺
    人罪為最輕本刑無期徒刑以上之罪，已有畏罪逃亡之高度可
    能，加上被告自述其係租屋居住，因經濟條件不佳，前曾有
    欠繳多期房租之情事，是衡酌被告之家庭經濟狀況，認其居
    所地有隨時更換而陷於不明之高可能性，足認被告有逃亡之
    虞；再依卷證資料顯示，被告於案發後有清洗現場、變賣被
    害人手機等湮滅證據之事實，併參以被告否認起訴書所載基
    於強盜犯意而殺人及竊取金飾等犯罪事實，是於本案尚未就
    上開爭點進行交互詰問相關證人或為其他證據調查程序之前
    ，認被告仍有湮滅證據或勾串、影響相關證人之可能，而有
    羈押之原因。考量上開羈押原因，並無法以具保、責付、限
    制 住居等較輕微之手段替代；另衡酌被告人身自由之私益
    ，及公共利益等之維護、司法程序之保全等考量，認有羈押
    之必要，依刑事訴訟法第101條第1項第1款、第2款及第3款
    規定，於民國110年8月13日起予以羈押在案，合先敘明。
二、茲本院以羈押期間即將屆滿，於110年11月4日依法訊問被告、核閱卷內相關事證，並參酌被告、辯護人與檢察官對被告延長羈押與否之意見後，認被告涉犯刑法第332條第1項強盜殺人罪之犯嫌重大，而上開罪名係法定最輕本刑無期徒刑以上之罪，罪刑非輕，參以被告之家庭經濟狀況不佳，有隨時更換居所地而陷於居所不明之風險，認被告有畏罪藏匿逃亡、陷於居所不明而無法傳拘到庭之高度可能，是被告依刑事訴訟法第101條第1項第1款、第3款規定羈押之原因自羈押時起至今並未消滅而依然存在；又本案尚未審結，尚有正要爭點須待證據調查，被告前揭依刑事訴訟法第101條第1項第2款規定羈押之原因亦仍存在。為確保本案後續訴訟程序之進行及將來刑罰之執行，及衡酌社會秩序之維護與被告人身自由之保障等情，認為對被告採此拘束人身自由措施，仍屬相當而必要之手段，尚不得以具保或限制住居等較輕之處分替代羈押，而認有羈押之必要，爰自110年11月13日起，延長羈押2月。
三、依刑事訴訟法第108條第1項但書、第5項，裁定如主文。
中　　華　　民　　國　　110 　年　　11　　月　　8 　　日
　　　　　　　　　刑事第九庭審判長法  官  黃怡菁
                                  法  官  蔡宗儒
                                  法  官  王筑萱
以上正本證明與原本無異。如不服本裁定，應於送達後5日內，
向本院提出抗告狀。
　　　　　　　　　　　　　　　　  書記官　阮弘毅
中　　華　　民　　國　　110 　年　　11　　月　　 8　　日